# 一揽子交易

提问人：cpab 时间：2018-02-11 00:49:45
合并财务报表准则： 一揽子交易”的判断标准为：各项交易的条款、条件以及经济影响符合以下一种或多种情况： ① 些交易是同时或者在考虑了彼此影响的情况下订立的; ② 这些交易整体才能达成一项完整的商业结果; ③ 一项交易的发生取决于其他至少一项交易的发生; ④ 一项交易单独看是不经济的，但是和其他交易一并考虑时是经济的。 天津注协发布的关于一揽子交易的判断案例，说明一揽子交易的判断关键是分析交易各步骤之间在价格或条件上是否存在关联，是否属于一并谈判达成协议、互为前提和条件。 请教： 1 、对于价格或条件上是否存在关联是如何理解，是否理解为单次购买价是不公允的，但合起来是公允的。如果各次的购买价均按各次购买时的公允价购买。这种情况则不属于价格或条件上存在关联，可以这样理解吗？谢谢！ 2 、对于互为前提如果理解，是否为购买了第一次股权，就要购买第二次股权。公司不能自主决定购买了第一次股权，第二次股权在正常情况下可不买。
或反过来说如果第二次股权不买，则第一次股权就要退回。即要买就都买，要不买则都不买。可以这样理解吗？谢谢！ 3 、A公司2017 年购买了B公司20%股权，同时约定了 2018 年购买35%股权达到控制，在 2017 年判断为一揽子交易，依据20%的成交价与35%的成交价单独看是不经济的，合起来看正好为60%的股权评估值。 2018 年公司不看好B公司未购买剩余55%的股权，并处置了第一次购买的20%的股权。 A公司购买20%股权后，派出了一名董事。 2018 年处置股权时，由于原购买20%股权的对价在在预付的股权款中核算，处置时是否应按权益法核算从 2017 年购买至处置时享有的权益，便无需追逆调整，再确认处置损益。谢谢！

回答人：chenyiwei
你的理解有一定合理性，但因为“一揽子交易”判断的主观性很大还是需要结合所有可获得的信息进行综合分析判断。